臺灣新竹地方法院刑事判決　　　　　　　　　　　　　九十二年度易字第六六二號
　　公　訴　人　臺灣新竹地方法院檢察署檢察官
　　被　　　告　乙○○
右列被告因竊盜案件，經檢察官提起公訴（九十二年度偵字第四四四號），本院改依
簡式審判程序審理，判決如左：
    主  文
乙○○結夥三人以上竊盜，累犯，處有期徒刑捌月。
    事  實
一、乙○○前有違反麻醉藥品管理條例、竊盜等前科，最後一次於民國八十八、八十
    九年間，因竊盜、違反毒品危害防制條例案件，分別經判處有期徒刑十月、八月
    確定，嗣後並定應執行有期徒刑一年四月，於八十九年三月十日入監執行，九十
    年六月二十三日縮刑期滿執行完畢。詎其仍不知悔改，前於九十年九月二十八日
    上午八時許，教唆劉蕭茂竊取劉鳳蘭所管領車牌號碼五Ｆ─七八號自用半拖車一
    部（此部份犯行由本院以九十二年度易字第二三一號案件審理中）後，猶不知警
    惕，乙○○竟另行起意，與其友人劉小凱（業經本院以九十一年度易字第六一四
    號刑事判決處有期徒刑一年確定）及姓名、年籍不詳，綽號「文良」之成年男子
    ，共同基於意圖為自己不法所有之犯意聯絡，於九十一年八月二十日下午一時許
    ，由乙○○駕駛車牌號碼ＢＧ─一九一九號自小客車，附載劉小凱、「文良」二
    人，行經新竹縣新埔鎮北平里大平窩一０一號後方山區果園，本欲摘採水果及施
    用毒品，三人見果園後方工寮內，放有一組床頭音響，認有機可乘，即結夥三人
    ，並推由劉小凱、「文良」下車行竊，乙○○則將上開自小客車掉頭準備接應，
    劉小凱、「文良」遂進入上開工寮內，共同竊取甲○○所有，「愛華牌」床頭音
    響一組（價值新臺幣一萬二千元），得手後，劉小凱、「文良」將竊得之床頭音
    響搬入上開自小客車之後車廂，準備離去之際，恰遇甲○○巡邏果園而來，察覺
    有異，除暗記該車輛牌照號碼外，另出聲詢問，乙○○則佯稱欲捕鳥，惟車輛故
    障，甲○○便以己有之吉普車協助拖拉，待乙○○等三人離去後，甲○○進入工
    寮，發現音響遭竊，隨即報警，嗣於同日下午五時許，在新竹縣湖口鄉○○街五
    六號，為警循線查獲，並自上開自小客車之後車廂內起出該組遭竊之床頭音響，
    始得悉上情。
二、案經新竹縣警察局竹北分局報請臺灣新竹地方法院檢察署檢察官偵查起訴。
    理  由
一、本件被告乙○○所犯結夥三人以上竊盜罪，均非死刑、無期徒刑、最輕本刑為三
    年以上有期徒刑之罪，或非高等法院管轄第一審之案件，被告於本院準備程序進
    行中，就被訴事實為有罪之陳述，經本院合議庭認合於新修正刑事訴訟法第二百
    七十三條之一之規定，裁定進行簡式審判程序，均合先敘明。
二、右揭犯罪事實，業據被告乙○○於本院行準備程序及簡式審判程序時均坦承不諱
    ，核與被害人甲○○於警訊中指訴遭竊情節互核一致（見臺灣新竹地方法院檢察
    署九十二年度偵字第四四四號偵查卷第十、十三頁），並經共犯劉小凱於警、偵
    訊時所供竊盜過程主要情節大致相符（見上開偵查卷第十五、五十四頁反面），
    復有贓物認領保管單及照片四幀在卷可稽（見上開偵查卷第十一、十四、十五頁
    ）。按以自己共同犯罪之意思，事先同謀，而由其中一部份人實施犯罪之行為者
    ，為共同正犯；又共同正犯之意思聯絡，不限於事前有所協議，其於行為當時，
    基於相互之認識，以共同犯罪之意思參與，亦無礙於共同正犯之成立，司法院大
    法官會議釋字第一○九號解釋、最高法院七十三年臺上字第一八八六號判例可資
    參照。查被告雖未親自下手行竊，惟共犯劉小凱、「文良」下車行竊之際，被告
    將其所駕駛之自小客車掉頭，準備接應二人，並俟被害人詢問時，佯稱捕捉小鳥
    、車子拋錨等語，又參諸渠等三人於當日，在該處並未摘採水果，亦無施用毒品
    等情觀之，被告於劉小凱、「文良」下車行竊之際，即基於以共同犯罪之意思參
    與本件竊盜犯行。綜上所述，本件事證明確，被告犯行足堪認定，應予依法論科
    。
三、核被告乙○○所為，係犯刑法第三百二十一條第一項第四款之結夥三人以上竊盜
    罪。被告乙○○、劉小凱、「文良」三人就上開竊盜犯行，有犯意之聯絡及行為
    之分擔，均為共同正犯。末查被告前有違反麻醉藥品管理條例、竊盜等前科，最
    後一次於八十八、八十九年間，因竊盜、違反毒品危害防制條例案件，分別經判
    處有期徒刑十月、八月確定，嗣後並定應執行有期徒刑一年四月，於八十九年三
    月十日入監執行，九十年六月二十三日縮刑期滿執行完畢等情，有臺灣高等法院
    被告全國前案紀錄表及臺灣新竹地方法院檢察署刑案資料查註紀錄表等可按，其
    受有期徒刑之執行完畢後，五年以內再犯本件有期徒刑以上之罪，為累犯，應依
    刑法第四十七條規定加重其刑。爰審酌被告前已有財產犯罪前科，並因另案涉犯
    教唆竊盜罪嫌由本院審理中，猶不知警惕，仍結夥竊取他人財物，以圖謀取不法
    利益，甚值非難，兼衡其犯後坦認犯行，被害人事後已領回遭竊之財物等一切情
    狀，量處如主文所示之刑，以資懲儆。
據上論斷，應依刑事訴訟法第二百七十三條之一第一項、第二百九十九條第一項前段
，刑法第二十八條、第三百二十一條第一項第四款、第四十七條，判決如主文。
本案經檢察官許鈺茹到庭執行職務。
中      華      民      國    九十三    年      二      月    二十五    日
                                臺灣新竹地方法院刑事第四庭
                                    法  官  蔡  欣  怡
右正本證明與原本無異。
如不服本判決，應於判決送達後十日內向本院提出上訴狀( 應附繕本 )，上訴於臺灣
高等法院。
                                    書記官  鄭  敏  郎
中      華      民      國    九十三    年      二      月    二十五    日
附錄本案論罪科刑法條全文：
刑法第三百二十一條第一項第四款
犯竊盜罪而有左列情形之一者，處六月以上五年以下有期徒刑。
四、結夥三人以上而犯之者。
